【裁判字號】    99,易,2998
【裁判日期】    991029
【裁判案由】    家庭暴力防治法
【裁判全文】
臺灣臺中地方法院刑事判決              99年度易字第2998號
公  訴  人  臺灣臺中地方法院檢察署檢察官
被      告  乙○○
上列被告因家庭暴力防治法案件，經檢察官提起公訴(99年度偵
字第19647號)，本院判決如下：
    主    文
乙○○違反法院依家庭暴力防治法第十四條第一項所為禁止對被
害人實施家庭暴力行為之民事通常保護令裁定，累犯，處拘役肆
拾日，如易科罰金，以新臺幣壹仟元折算壹日。
    犯罪事實
一、乙○○前於民國97年間因竊盜案件，經本院以97年度中簡字
    第771號判決判處應有期徒刑4月確定，於97年9月27日縮刑
    期滿執行完畢。詎猶不知悔改，其為甲○○之夫，2人間具
    有家庭暴力防治法第3條第1款所定之家庭成員關係，乙○○
    前曾對甲○○實施家庭暴力行為，經本院於99年7月29日核
    發99年度家護字第863號民事通常保護令，裁定乙○○不得
    對甲○○實施身體上或精神上不法侵害之行為，不得對甲○
    ○為騷擾行為，保護令之有效期間為10月，上開保護令經警
    於99年8月3日19時許送達予乙○○知悉。詎乙○○竟基於違
    反上開保護令之犯意，於99年8月23日15時10分許，返回其
    位在臺中市○區○○里○○路142巷20號住處，因細故與甲
    ○○發生爭吵，竟徒手毆打甲○○之頭部、肩膀、背部及右
    手臂（傷害部分未據告訴），而違反前開保護令之內容。嗣
    經甲○○報警，始查獲上情。
二、案經甲○○訴由臺中市警察局第三分局報請臺灣臺中地方法
    院檢察署檢察官偵查起訴。
    理    由
一、按被告以外之人於審判外之言詞或書面陳述，除法律有規定
    者外，不得作為證據，刑事訴訟法第159條第1項定有明文，
    此即學理上所稱「傳聞證據排除法則」。被告以外之人於偵
    查中向檢察官所為之陳述，除顯有不可信之情況者外，得為
    證據；被告以外之人於審判外之陳述，雖不符同法第159條
    之1至第159條之4之規定，而經當事人於審判程序同意作為
    證據，法院審酌該言詞陳述或書面陳述作成時之情況，認為
    適當者，亦得為證據。當事人、代理人或辯護人於法院調查
    證據時，知有第159條第1項不得為證據之情形，而未於言詞
    辯論終結前聲明異議者，視為有前項之同意，亦為同法第15
    9之1第2項及第159條之5所分別明定。而鑒於採用傳聞證據
    排除法則之重要理由之一，係因傳聞證據未經當事人之反詰
    問予以覈實，若當事人願放棄對原供述人之反對詰問時，原
    則上即可承認該傳聞證據之證據能力，而揆諸我國刑事訴訟
    法第159條之5之立法理由，除參照前述傳聞證據排除法則之
    基本法理外，亦參考日本刑事訴訟法第326條之立法例，查
    日本刑事審判實務之運作，有關檢察官及被告均同意作為證
    據之傳聞書面材料或陳述，可直接援引該國刑事訴訟法第32
    6條作為傳聞例外之法律依據，僅在檢察官與被告不同意之
    情況下，乃須根據其他傳聞例外規定俾以斟酌該等書面材料
    或陳述是否具有證據能力，在當事人間無爭執之案件中，傳
    聞證據基本上均可依據前引規定提出於法院使用。據此，我
    國刑事訴訟法第159條之5之適用應可作同上之解釋，本案告
    訴人甲○○於警詢時證述之內容，固為被告以外之人在審判
    外之陳述，屬傳聞證據，惟被告乙○○就前開審判外之陳述
    ，迄於言詞辯論終結前均未聲明異議，而本院審酌該證人陳
    述作成時之情況，核無違法取證及證明力明顯過低而顯有不
    可信之瑕疵及情況，亦認為以之作為證據為適當，故依上開
    規定及說明，前開告訴人甲○○於警詢之證述自得作為證據
    。
二、訊據被告乙○○對於上開犯罪事實坦認不諱，核與告訴人甲
    ○○於警詢時所指訴之情節相符，復有本院99年度家護字第
    863號民事通常保護令、告訴人遭打傷之部位照片1張、查獲
    現場圖、臺中市警察局第三分局99年8月3日19時保護令執行
    紀錄表等件在卷可稽，堪認被告上揭自白，核與事實相符，
    應堪採信，是本案事證明確，被告上開犯行洵堪認定。
三、核被告所為，係違反家庭暴力防治法第61條第1款違反禁止
    實施家庭暴力之民事通常保護令罪。被告前於97年間因竊盜
    案件，經本院以97年度中簡字第771號判決判處有期徒刑4月
    確定，於97年9月27日縮刑期滿執行完畢，有臺灣高等法院
    被告前案紀錄表在卷可稽，被告前受有期徒刑執行完畢，5
    年以內再故意犯本案有期徒刑以上罪，為累犯，爰依刑法第
    47條第1項規定加重其刑。爰審酌被告於接獲民事通常保護
    令裁定、獲悉禁止事項後，仍不思收斂行止，僅因細故恣意
    違反上開保護令之內容，惡性非輕，並嚴重損及告訴人甲○
    ○之身心，惟衡及被告犯罪後，尚能坦承犯行之犯後態度等
    一切情狀，量處如主文所示之刑及諭知易科罰金之折算標準
    ，以示懲儆。
據上論斷，應依刑事訴訟法第299條第1項前段，家庭暴力防治法
第61條第1款，刑法第11條前段、第47條第1項、第41條第1項前
段，判決如主文。
本案經檢察官丙○○到庭執行職務
中    華    民    國    99    年    10    月    29    日
                 刑事第八庭     法  官  楊曉惠
上正本證明與原本無異。
如不服本判決，應於收受送達後10日內向本院提出上訴書狀（應
敘述具體理由並附繕本）。
上訴書狀如未敘述理由，應於上訴期間屆滿後20日內補提理由書
於本院。
                                書記官  謝明倫
中    華    民    國    99    年    10    月    29    日
附錄論罪科刑法條：
家庭暴力防治法第61條：
違反法院依第14條第1項、第16條第3項所為之下列裁定者，為本
法所稱違反保護令罪，處3年以下有期徒刑、拘役或科或併科新
臺幣10萬元以下罰金：
一、禁止實施家庭暴力。
二、禁止騷擾、接觸、跟蹤、通話、通信或其他非必要之聯絡行
    為。
三、遷出住居所。
四、遠離住居所、工作場所、學校或其他特定場所。
五、完成加害人處遇計畫。

司法院資訊處製作；財團法人民間司法改革基金會備份。
